最高法院刑事判決                              八十八年度台上字第三六八九號
  上  訴  人  甲○○
右上訴人因違反槍砲彈藥刀械管制條例案件，不服台灣高等法院中華民國八十七年十
一月五日第二審判決（八十七年度上訴字第四四七四號，起訴案號：台灣士林地方法
院檢察署八十七年度偵字第二四八六、三一四○號）提起上訴，本院判決如左：
    主  文
上訴駁回。
    理  由
按刑事訴訟法第三百七十七條規定，上訴於第三審法院，非以判決違背法令為理由，
不得為之，是當事人提起第三審上訴，應以原判決違背法令為理由，係屬法定要件。
如果上訴理由狀並未依據卷內訴訟資料，具體指摘原判決不適用何種法則或如何適用
不當，或所指原判決之違法情事，顯與法律規定得為第三審上訴理由之違法情形不相
適合時，均應認其上訴為違背法律上之程式，予以駁回。本件原判決綜合調查證據之
結果，維持第一審論處上訴人未經許可寄藏子彈罪刑，駁回其在第二審之上訴，已詳
敘所憑之證據及認定之理由，從形式上觀察，並無任何違背法令之處。查犯槍砲彈藥
刀械管制條例之罪，於偵查或審判中自白，並供述全部槍砲、彈藥、刀械之來源及去
向，因而查獲或因而防止重大危害治安事件之發生者，減輕或免除其刑，固為該條例
第十八條第四項所明定。惟本件係警方依法監聽陳東海之電話，始查知上訴人為陳東
海寄藏子彈，並非因上訴人之自白而查獲陳東海，且無因而防止重大危害治安事件發
生之情事，自無上開減輕或免除其刑規定之適用，原判決已於理由內予以說明，經核
並無不合。另上訴人於原審雖曾具狀指聽聞陳東海已經逮捕到案，羈押於台灣桃園看
守所云云，惟本件上訴人於知悉陳東海所寄藏者為制式子彈後，仍繼續予以寄藏，既
為原審確認之事實，縱使陳東海到庭，對於上訴人寄藏子彈犯行之成立，及無減輕或
免除其刑規定之適用，並無任何影響，原審縱未加查詢或提訊，不能遽指為違法。而
宣告緩刑與否，為事實審法院得自由裁量之事項，原判決斟酌情形，未予宣告緩刑，
既不違背法令，自不得執為上訴第三審之適法理由。上訴意旨，並未依據卷內資料具
體指摘原判決如何違背法令，徒憑己意，對於原審採證認事及用法之職權行使，任意
指摘，難謂已符合首揭法定上訴要件，其上訴違背法律上之程式，應予駁回。又本件
既應為程序上駁回上訴之判決，所請宣告緩刑，無從斟酌。
據上論結，應依刑事訴訟法第三百九十五條前段，判決如主文。
中      華      民      國    八十八    年      七      月      八      日
                              最高法院刑事第七庭
                                  審判長法官  謝  家  鶴
                                        法官  洪  文  章
                                        法官  花  滿  堂
                                        法官  陳  世  淙
                                        法官  洪  佳  濱
      右正本證明與原本無異
                                              書  記  官
中      華      民      國    八十八    年      七      月     二十     日
